臺灣高等法院刑事判決　　　　　　　 100年度上訴字第3679號
上　訴　人　游禮成
即　被　告
上列上訴人因違反毒品危害防制條例案件，不服臺灣板橋地方法
院100年度訴字第2320號，中華民國100年11月22日第一審判決（
起訴案號：臺灣板橋地方法院檢察署100年度毒偵字第5102號）
，提起上訴，本院判決如下：
    主  文
上訴駁回。
    理  由
一、依刑事訴訟法第三百五十條、第三百六十一條、第三百六十
    二條、第三百六十七條規定，不服地方法院之第一審判決而
    上訴者，須提出上訴書狀，並應敘述具體理由，為上訴必備
    之程式；其所提出之書狀未敘述上訴理由，或僅曾以言詞陳
    述上訴理由者，均應於上訴期間屆滿後二十日內補提理由書
    於第一審法院。第一審法院經形式審查，認逾期未補提上訴
    理由者，應定期間先命補正；逾期未補正者，為上訴不合法
    律上之程式，應以裁定駁回。倘已提出上訴理由，但所提非
    屬具體理由者，則由第二審法院以上訴不合法律上之程式，
    判決駁回。而所謂具體理由，必係依據卷內既有訴訟資料或
    提出新事證，指摘或表明第一審判決有何採證認事、用法或
    量刑等足以影響判決本旨之不當或違法，而構成應予撤銷之
    具體事由，始克當之（例如：依憑證據法則具體指出所採證
    據何以不具證據能力，或依憑卷證資料，明確指出所為證據
    證明力之判斷如何違背經驗、論理法則）；倘僅泛言原判決
    認定事實錯誤、違背法令、量刑失之過重或輕縱，而未依上
    揭意旨指出具體事由，即與第二審上訴制度旨在請求第二審
    法院撤銷、變更第一審不當或違法之判決，以實現個案救濟
    之立法目的不合（最高法院九十七年度台上字第八九二號判
    決參照）。亦即所謂具體上訴理由：(一)須指出原判決有不
    當或違法之處；(二)須依據卷內既有訴訟資料或提出新事實
    、新証據為具體指摘；(三)所指判決不當、違法情形須實際
    上存在；(四)所指判決不當、違法情形須足以構成撤銷原判
    決之理由。
二、被告上訴意旨略以：因上訴人本身患有家族遺傳之巴金森氏
    症，才施用第一、二級毒品，以控制病情，原審量刑過重，
    故提起上訴云云。
三、經核：原審以上訴人坦認分別施用第一、二級毒品犯行，經
    警採尿送驗結果，尿液呈甲基安非他命及嗎啡陽性反應相符
    ，此有台灣檢驗科技股份有限公司濫用藥物檢驗報告一紙在
    卷可稽，因認其施用第一、二級毒品犯行事証明確，並依累
    犯，及審酌「被告已有多次施用毒品前科，仍無法戒除毒癮
    ，無視國家對於杜絕毒品犯罪之禁令，足以戕害其身心，滋
    生其他犯罪，惡化治安，嚴重損及公益，兼衡其犯罪後坦承
    犯行，態度尚佳等一切情狀」，分別量處有期徒刑一年二月
    及十一月，並定應執行有期徒刑一年十月，其認事用法均無
    違誤，量刑亦稱妥適。上訴人具狀泛稱其施用毒品以控制巴
    金森氏症，原審量刑顯屬過重云云，惟其量刑不當情形顯不
    存在，此外復未依據卷內既有訴訟資料或提出新事證，指摘
    或表明第一審判決有何採證認事、用法或量刑等足以影響判
    決本旨之不當或違法，而構成應予撤銷之具體事由，揆諸前
    揭規定說明，尚難認屬具體上訴理由。乃本件上訴均不合法
    律上程式，爰不經言詞辯論程序，逕予駁回。
四、據上論斷，應依刑事訴訟法第三百六十七條前段、第三百七
    十二條，判決如主文。
中    華    民    國   100    年    12    月    27    日
                  刑事第十二庭審判長法  官  蔡永昌
                                    法  官  蘇隆惠
                                    法  官  陳貽男
以上正本證明與原本無異。
施用第二級毒品部分不得上訴。
施用第一級毒品部分如不服本判決，應於收受送達後10日內向本
院提出上訴書狀，其未敘述上訴之理由者並得於提起上訴後10日
內向本院補提理由書（均須按他造當事人之人數附繕本）「切勿
逕送上級法院」。
                                    書記官  彭威翔
中    華    民    國  100    年    12    月    28    日